【裁判字號】    97,審聲,337
【裁判日期】    971023
【裁判案由】    變更提存物
【裁判全文】
臺灣臺北地方法院民事裁定             97年度審聲字第337號
聲  請  人  台北縣政府
法定代理人  甲○○
相  對  人  捷昇營造股份有限公司
法定代理人  王明彥
相  對  人  光鋒營造工程有限公司
法定代理人  丁○○
相  對  人  元輝營造股份有限公司
                        弄3號.
法定代理人  丙○○
相  對  人  固德營造有限公司
法定代理人  乙○○
            蔡定成
            王雲
            王銘鴻
            柯漢勳
上列當事人間變更提存物事件，聲請人聲請變換提存物，本院裁
定如下：
    主  文
本院九十六年度存字第一三五四號提存事件，聲請人所提供之擔
保物准以新臺幣壹仟萬元或同額之臺灣土地銀行可轉讓定期存單
代之。
    理  由
一按法院得依供擔保人之聲請，以裁定准許其變換提存物，民事
  訴訟法第105條第1項定有明文。
二本件聲請意旨略以：伊前遵本院83年度全字第3874號假扣押裁
  定，曾提供面額新臺幣10,000,000元之臺灣土地銀行可轉讓定
  期存單為擔保，嗣多次經本院裁准變更擔保物，現以本院96年
  度存字第1354號提存事件提存在案。茲以現提存之定期存單即
  將屆期，為此聲請變換提存物等語。
三經查：上情業經本院調取前開提存案卷核閱屬實，聲請人之聲
  請於法尚無不合，應予准許。至聲請人另稱：相對人光鋒營造
  工程有限公司（下稱光鋒公司）、元輝營造股份有限公司（下
  稱元輝公司）、固德營造有限公司（下稱固德公司）等三人之
  法人格已消滅，且與伊之間不存在損害賠償訟爭，被擔保人之
  法律地位及受擔保利益已不存在云云，固據提出光鋒公司、元
  輝公司、固德公司等三人之公司變更登記表等件影本為證。惟
  查：相對人元輝公司、固德公司固分別經主管機關核准解散登
  記、撤銷登記在案，然渠等迄未依法向法院聲報清算人就任及
  清算完結，有桃園地方法院97年桃院永民刻字第0970033103號
  函及本院民事紀錄科查詢表在卷可按，渠等既未經清算完結，
  法人格仍未消滅（公司法第25條、第26條之1 準用第25條參照
  ）；另相對人光鋒公司則未經解散，亦未經主管機關撤銷或廢
  止其登記，此有公司登記資料查詢表在卷可稽，其法人格仍然
  存在，是聲請人主張光鋒公司、元輝公司、固德公司之法人格
  業已消滅一節，顯有誤認，自非可採。又聲請人對相對人光鋒
  公司、元輝公司、固德公司等三人之應供擔保原因已否消滅，
  核屬聲請人得否據此聲請返還擔保金之範疇，與相對人光鋒公
  司、元輝公司、固德公司等三人猶為本院96年度存字第1354號
  提存事件之受擔保利益人之地位尚無影響，併予指明。
四依民事訴訟法第105條第1項，裁定如主文。
中    華    民    國    97    年    10    月    23    日
                  民事第六庭    法  官  陳婷玉
以上正本係照原本作成
如對本裁定抗告須於裁定送達後10日內向本院提出抗告狀，並繳
納抗告費新臺幣1,000元
中    華    民    國    97    年    10    月    23    日
                                書記官  曾靖雯


司法院資訊處製作；財團法人民間司法改革基金會備份。
